臺灣高雄地方法院刑事判決　　　　　　　96年度訴字第3444號
公　訴　人　臺灣高雄地方法院檢察署檢察官
被　　　告　乙○○
上列被告因毒品危害防制條例案件，經檢察官提起公訴（96年度
毒偵字第6451號），被告經訊問後為有罪之陳述，本院合議庭裁
定由受命法官以簡式審判程序審理，判決如下：
    主    文
乙○○施用第一級毒品，處有期徒刑捌月。扣案如附表編號一、
三所示之物，均沒收銷燬之。又施用第二級毒品，處有期徒刑肆
月，扣案如附表編號二、三所示之物，均沒收銷燬之。應執行有
期徒刑拾壹月，扣案如附表編號一、二、三所示之物，均沒收銷
燬之。
    事    實
一、乙○○前於民國95年間因施用毒品案件，經本院以95年度毒
    聲字第783 號裁定送觀察、勒戒後，認無繼續施用毒品之傾
    向，於95年6 月12日觀察、勒戒執行完畢而釋放，由臺灣高
    雄地方法院檢察署檢察官於96年6 月29日以95年度毒偵字第
    3529號為不起訴處分確定。詎仍未戒除毒癮，其明知海洛因
    及甲基安非他命業經公告列為毒品危害防制條例第2 條第2
    項第1 、2 款之第一、二級毒品，不得非法施用，竟於前揭
    觀察、勒戒執行完畢釋放後5 年內，復基於施用海洛因及甲
    基安非他命之犯意，於96年7 月12日中午11時多許，在高雄
    縣梓官鄉○○○路（台17線濱海公路）361 號住處旁空地，
    分別以將海洛因摻水注入注射針筒後施打於手臂之方式，施
    用海洛因1 次，及以將甲基安非他命放在玻璃管內加熱使成
    煙霧再用嘴或鼻吸用之方式，施用甲基安非他命1 次。嗣於
    96年7 月12日15時35分許，在同縣梓官鄉○○村○○○路64
    巷67號友人住處，因形跡可疑，為警上前盤查時，趁隙逃逸
    ，經警追捕，於同日17時許，在同鄉○○○路74巷菜園內當
    場查獲，並自其所持有黑色小背包內，扣得殘留上開毒品之
    殘渣袋10只、針筒2 支、玻璃球吸食器1 個、鏟管4 支，經
    徵得其同意採尿送驗，結果均呈海洛因代謝後之嗎啡及甲基
    安非他命陽性反應，始悉上情。
二、案經高雄縣政府警察局岡山分局移送臺灣高雄地方法院檢察
    署檢察官偵查起訴。
    理    由
一、本件被告所犯係死刑、無期徒刑、最輕本刑為3 年以上有期
    徒刑以外之罪，其於準備程序中就被訴事實為有罪之陳述，
    經法官告知簡式審判程序之旨，並聽取公訴人及被告之意見
    後，本院合議庭認無不得或不宜改依簡式審判程序進行之情
    事，依刑事訴訟法第273 條之1 第1 項、第284 條之1 規定
    ，裁定本件進行簡式審判程序，合先敘明。
二、再上揭事實，業據被告於警詢、檢察官偵訊及本院審理中坦
    承不諱，並有高雄縣政府警察局岡山分局（下稱岡山分局）
    扣押筆錄、扣押物品收據及目錄表各2 份、岡山分局赤崁派
    出所毒品案件嫌犯尿液採證檢驗對照表、現場查獲照片4 紙
    在卷足參，並有殘渣袋10只、針筒2 支、玻璃球吸食器1 個
    、鏟管4 支扣案足堪佐證。又被告為警查獲而採尿送驗，經
    以GC／MS（氣相層析質譜儀分析法）方式檢驗確認後，均呈
    嗎啡、甲基安非他命陽性反應，有臺灣檢驗科技股份有限公
    司96年7 月28日出具之濫用藥物尿液檢驗報告1 紙附卷可佐
    。又被告為警查獲扣案之殘渣袋10只、針筒2 支、玻璃球吸
    食器1 個、鏟管（即吸管）4 支，經送檢驗結果，上開殘渣
    袋10只、針筒2 支及細短鏟管、藍色鏟管各1 支，確均呈第
    一級毒品海洛因之陽性反應；而玻璃球吸食器1 個、黃色鏟
    管1 支，均呈第二級毒品甲基安非他命之陽性反應，另細長
    鏟管1 支兼呈上開二種毒品陽性反應，有高雄醫學大學附設
    醫院96年9 月18日檢驗報告17紙附卷可稽，足見，被告上開
    自白，核與卷內積極事證相符，洵堪採為認定事實之證據。
    又起訴書雖認被告施用上開毒品之地點為「高雄縣大社鄉某
    友人住處」，惟與被告警詢坦承「高雄縣梓官鄉蚵子寮（住
    址不詳）朋友阿正家中」有所歧異，而以被告實際住居於高
    雄縣梓官鄉典寶村上開住址，且在隔壁村之「同鄉○○村○
    ○○路64巷67號友人住處」為警查獲之事實，具有地緣關係
    衡之，當以被告於本院自白在其住處旁空地施用上開毒品為
    可採。是被告應有在上揭時地施用毒品海洛因、甲基安非他
    命之行為甚明。
三、按犯毒品危害防制條例第10條施用第一、二級毒品之罪者，
    檢察官應先將被告送勒戒處所觀察、勒戒，經觀察、勒戒後
    ，認無繼續施用毒品之傾向者，應即釋放，並為不起訴之處
    分，認有繼續施用毒品之傾向者，應聲請法院裁定令入戒治
    處所強制戒治。又觀察、勒戒或強制戒治執行完畢釋放後，
    5 年內再犯第10條之施用毒品罪者，檢察官應依法追訴，毒
    品危害防制條例第20條、第23條規定甚明。本件被告前因施
    用毒品案件，經本院以95年度毒聲字第783 號裁定送觀察、
    勒戒後，認無繼續施用毒品之傾向，於95年6 月12日執行完
    畢釋放，由檢察官於96年6 月29日以95年度毒偵字第3529號
    為不起訴處分確定，有台灣高等法院被告前案紀錄表1 件在
    卷可稽，其於觀察、勒戒執行完畢後，5 年以內再犯本件施
    用毒品案件，自應依上開規定論罪科刑。
四、次按海洛因、甲基安非他命，分別為毒品危害防制條例第2
    條第2 項第1 、2 款，依其成癮性、濫用性及對社會危害性
    所分級管制之第一、二級毒品。核被告乙○○所為，均係犯
    毒品危害防制條例第10條第1 項之施用第一級毒品罪、同條
    第2 項之施用第二級毒品罪。被告先持有第一、二級毒品海
    洛因、甲基安非他命進而施用，其持有之低度行為應為施用
    之高度行為所吸收，均不另論罪。再被告所犯施用第一級毒
    品罪、施用第二級毒品罪，犯意各別，手段不同，應按數罪
    分論併罰之。爰審酌被告前因多次施用毒品案件，經送觀察
    、勒戒、不起訴處分確定後，仍不愛惜機會戒除毒癮，再施
    用毒品，顯見被告戒毒意志不堅，不知悔改，惟念及被告犯
    後坦承犯行，而施用毒品係戕害自身身體健康，並未危及他
    人，犯後態度尚可等一切情狀，分別量處如主文所示之刑，
    並依法定其應執行刑，以資懲儆。又本件被告犯罪時間為96
    年7 月12日，係在中華民國九十六年罪犯減刑條例所定基準
    日96年4月24日以後，不符合減刑條件，併此敘明。
五、至扣案如附表編號一之殘渣袋10只、針筒2 支及細短鏟管、
    藍色鏟管各1 支，均呈第一級毒品海洛因之陽性反應；而編
    號二之玻璃球吸食器1 個、黃色鏟管1 支，均呈第二級毒品
    甲基安非他命之陽性反應；另編號三之細長鏟管1 支，兼呈
    上開二種毒品陽性反應，有前揭檢驗報告在卷足參，既均殘
    留有上開二種毒品成分，均應視同各該毒品之一部分，依毒
    品危害防制條例第18條第1 項前段規定，不問是否為犯人即
    被告所有，併應諭知均沒收銷燬之。至因檢驗所耗費之上開
    毒品，既已滅失，爰不另為沒收銷燬之諭知，附此敘明。
據上論斷，應依刑事訴訟法第273 條之1 第1 項、第284 條之1
、第299 條第1 項前段，毒品危害防制條例第10條第1 項、第2
項、第18條第1 項前段，刑法第11條、第51條第5 款，判決如主
文。
本案經檢察官甲○○到庭執行職務。
中　　華　　民　　國　　96　　年　　9 　　月　　29　　日
                  刑事第三庭    法　官  李昆南
以上正本，係照原本作成，證明與原本無異。
如不服本判決，應於送達後10日內，向本院提出上訴狀。
中　　華　　民　　國　　96　　年　　9 　　月　　29　　日
                                書記官  黃美玲
附錄本判決論罪之法條：
毒品危害防制條例第10條第1項
施用第一級毒品者，處6 月以上 5 年以下有期徒刑。
施用第二級毒品者，處3 年以下有期徒刑。
附表：（扣案應沒收物品）
編號一：殘留第一級毒品海洛因之殘渣袋十只、針筒二支、細短
        鏟管、藍色鏟管各一支。
編號二：殘留第二級毒品甲基安非他命之玻璃球吸食器一個、黃
        色鏟管一支。
編號三：殘留第一、二級毒品海洛因、甲基安非他命之細長鏟管
        一支。
